# 企业收到 2016 年工业企业结构调整中央专项奖补资金的会计处理

提问人：srmx1222 时间：2016-09-25 15:24:38
请问，企业（钢铁或煤炭企业）响应国家政策去产能，涉及职工分流安置等，按照财政部《关于拨付 2016 年工业企业结构调整专项奖补资金的通知》（财建【 2016 】 274 号、《关于加强工业企业结构调整专项奖补资金使用管理的通知》（财建【 2016 】 321 号）和财政部《工业企业结构调整专项奖补资金管理办法》(财建【 2016 】 253 号），企业 2016 年收到中央专项奖补资金 6000 万元，要求实行专户管理、专项核算、建立资金发放流程档案，请问收到的奖补资金是作为政府补助计入营业外收入核算？还是计入专项应付款，涉及职工安置符合文件规定的从专项应付款中支出？同时，奖补政策中央资金不能全部满足安置支出，地方政府也有奖补政策，但目前未出台，未实际拨付给企业，这种情况下，企业实际发生支出计入费用支出，待实际奖补后再冲减是否合适？

回答人：chenyiwei
按照前段时间发布的《“三去一降一补”有关会计规定（征求意见稿）》，其中对关于中央企业对工业企业结构调整专项奖补资金的会计处理规定如下： 根据《财政部关于印发〈工业企业结构调整专项奖补资金管理办法〉的通知》（财建﹝ 2016 ﹞ 253 号，以下简称 253 号文），中央财政将安排工业企业结构调整专项奖补资金（以下简称"专项奖补资金"），用于支持地方政府和中央企业推动钢铁、煤炭等行业化解过剩产能。 中央企业按照 253 号文开展有关工作，在收到专项奖补资金时，应暂通过"其他应付款"科目核算，借记"银行存款"等科目，贷记"其他应付款"科目；按要求开展化解产能相关工作并经核查清算后，按照财政部清算的有关金额，借记"其他应付款"科目，贷记有关损益科目；因未能完成有关任务而按规定向财政部缴回资金的，按缴回资金金额，借记"其他应付款"科目，贷记"银行存款"等科目。
请注意：上述仅为征求意见稿。实际操作中请以日后发布的正式文件为准。
对于“奖补政策中央资金不能全部满足安置支出，地方政府也有奖补政策，但目前未出台，未实际拨付给企业”的情形，对已发生的安置支出计入损益的处理原则不变，日后到收到地方政府拨付的资金后，再按上述原则处理。

提问人：zengfengxia 时间：2016-10-10 16:46:28
陈版，正式稿也是“能够合理可靠地确定因完成任务所取得的专项奖补资金金额的，借记“专项应付款”科目，贷记有关损益科目”，这里的贷记有关损益类科目应如何把握，净额还是总额？

回答人：chenyiwei
我个人还是倾向于用总额法。

提问人：zhs7403 时间：2016-10-11 10:31:21
陈老师，总额法如何理解,我理解是否类似解释 4 拆迁补助，差额计入营业外收入?还是支出正常处理,最后op全额转营业外收入？

回答人：chenyiwei
应该是后一种。